臺灣基隆地方法院刑事判決　　　　　　　96年度訴緝字第23號
公　訴　人　臺灣基隆地方法院檢察署檢察官
被　　　告　甲○○
　　　　　　　　　　（
上列被告因偽造文書等案件，經檢察官提起公訴（94年度偵字第
1048、1936、4128號）被告為有罪之陳述，經本院合議庭裁定由
受命法官獨任以簡式審判程序進行審理，判決如下：
    主  文
甲○○共同連續行使偽造私文書，足以生損害於他人，累犯，處
有期徒刑壹年肆月，減為有期徒刑捌月。
臺灣中小企業銀行信用卡號0000000000000000號背面偽簽之「吳
秀英」署押壹枚、附表編號壹至肆拾伍、肆拾柒至伍拾伍號所示
簽帳單商店存根聯上所偽簽之「吳秀英」署押各壹枚均沒收。
    事  實
一、甲○○前因轉讓第二級毒品案件，經最高法院以90年度台上
    字第224號判決判處有期徒刑10月，於民國91年11月10日執
    行完畢，又因施用第一級毒品、施用第二級毒品案件，經臺
    灣高等法院以91年度上訴字第198號判決判處有期徒刑1年、
    6月，定應執行刑有期徒刑1年3月，於93年9月8日執行完畢
    ，仍不知悔改。
二、緣林凱新（業經本院以94年度訴字第1124號判決判處有期徒
    刑2年7月，林凱新提起上訴後，於96年5月11日向臺灣高等
    法院撤回上訴而確定）意圖為自己不法之所有，於93年12月
    間，利用至其友人江志航位於基隆市○○區○○路20之3號4
    樓住處之機會，趁機竊取江志航外婆吳秀英名義由丙○○保
    管之卡號:0000000000000000 臺灣中小企業銀行信用卡副卡
    （下稱犯罪事實1，正卡持卡人為丙○○，該副卡丙○○申
    請後尚未交予吳秀英，背面未簽名），並與甲○○共同基於
    意圖為自己不法所有之概括犯意聯絡，先在於該信用卡背面
    簽名欄內，偽簽吳秀英之署名，以示吳秀英係該信用卡合法
    使用人之意，共同於附表編號1至45、47至55號所示時間、
    商店（起訴書僅記載附表編號1至45號，蒞庭檢察官就編號
    47至55號追加起訴），持上開信用卡，向不知情之店員佯稱
    該信用卡係渠等親人之信用卡，致使該等店員相信渠等有權
    使用該信用卡而陷於錯誤，允渠等為各該編號所示金額之刷
    卡消費，林凱新或甲○○復於信用卡消費簽帳單上偽簽吳秀
    英之署名，以示吳秀英消費之意後，復將該等簽帳單交付店
    員而行使之，足生損害於吳秀英、丙○○（下稱犯罪事實2
    ），並於附表編號46、56至62號所示時間、商店（起訴書僅
    記載附表編號46號，蒞庭檢察官就編號56至62號追加起訴）
    ，持上開信用卡，向該編號所示店員佯稱該信用卡係渠等親
    人之信用卡，欲刷卡購買行動電話、物品等，惟因店員向發
    卡銀行索取授權碼時遭銀行拒絕、未過或刷退，而未遂，足
    生損害於吳秀英、丙○○（下稱犯罪事實3）。嗣因丙○○
    於94年1月22日晚上發覺上開信用卡扣帳帳戶餘額有異，上
    開信用卡有遭盜刷，乃詢問江志航，經江志航詢問林凱新，
    林凱新起先否認，經丙○○委託處理之蕭碧瓊表示要報警處
    理，林凱新始坦承上情，並稱其在假釋中不想出事，願意分
    期攤還，林凱新於94年1月25日匯款新台幣（下同）9千元至
    蕭碧瓊基隆孝三路郵局帳戶，後請江志航轉交1萬元予蕭碧
    瓊，餘未再還款，經多次催討無著，丙○○乃於94年2月3日
    向內政部警政署基隆港務警察局報案。吳秀英名義上開信用
    卡計被盜刷得逞共54筆，金額總計為14萬509元（因該信用
    卡背面未簽名，須由正卡持卡人丙○○自行負擔損失）。附
    表編號6盜刷所得之手機，經林凱新於93年12月中旬許交付
    其不知情之同居女友周默君使用，經內政部警政署基隆港務
    警察局警員於94年2月21日至基隆市○○○街62巷243號7樓
    找林凱新時，發現周默君所持日立手機序號00000000000000
    0號為贓物，周默君同意將該手機交由警方查扣。
三、案經內政部警政署基隆港務警察局移送臺灣基隆地方法院檢
    察署檢察官偵查起訴。
    理  由
壹、程序事項
    本案被告甲○○所犯者非為死刑、無期徒刑、最輕本刑為3
    年以上有期徒刑之罪或高等法院管轄之第一審案件，其於準
    備程序進行中，先就被訴事實為有罪之陳述，經告知其簡式
    審判程序之旨，並聽取公訴人、被告之意見後，本院業已依
    刑事訴訟法第273條之1第1項規定，裁定由受命法官獨任以
    簡式審判程序進行本案之審理。且依同法第273條之2規定，
    簡式審判程序之證據調查，不受同法第159條第1項、第161
    條之2、第161條之3、第163條之1及第164條至第170條規定
    之限制，合先敘明。
貳、實體事項
一、上開犯罪事實2、3部分有下列證據足以證明：
  (一)被告甲○○於本院準備程序、審判時之自白。
  (二)證人即共犯林凱新於本院審判時之證述，證人即被害人丙○
    ○於警訊之證述、於本院審判之結證，證人蕭碧瓊於偵訊、
    本院審判時之結證，證人江志航於偵訊、本院審判時之結證
    ，證人陳祥維、李宗信、賴彥佑、周默君、吳秀英、蔡美筵
    、詹佳平、簡兆崢、王富台、周佩玲、林坤富、潘振盛、吳
    敏龍、林永松、張明煒、鄭武長、王峻鄂、徐英傑、陳翠眉
    、李佳昂、劉長安、林正能、古逸芳、彭威銓、王國銘、王
    呂雅玫、王銀端、陳均厚、張榮宗、楊正新於警詢之證述，
    證人賴彥佑、李宗信於偵訊時結證。
  (三)已剪破之吳秀英信用卡1張及周默君所交付予警方查扣之上
    開日立手機扣案為證。
  (四)卷附簽帳單、蕭碧瓊之郵政儲金簿及交易明細表、臺灣中小
    企業銀行信用卡繳款單及交易明細表、刑案證物照片2張、
    臺灣中小企業銀行提供丙○○信用卡被盜刷明細表、財團法
    人聯合信用卡處理中心95年3月14日（95）聯卡會計字第096
    號函、臺灣中小企業銀行總行95年3月16日95信風字第09500
    04 979號函所附盜刷明細表及附件、臺灣中小企業銀行95年
    8月9日95信風字第0950017103號函、中國信託商業銀行陳報
    函等可憑。
  (五)綜上所述，就犯罪事實2、3部分，被告業已自白，並有上開
    證據足資證明，事證明確，其犯行至堪認定，應依法論科。
二、論罪科刑
  (一)按被告行為後，刑法部分條文業於95年7月1日施行（已於94
    年2月2日修正公布，修正後刑法下稱新刑法；修正前刑法下
    稱舊刑法），而新刑法第2條乃係規範行為後法律變更所生
    新舊法比較適用之準據法，故於95年7月1日新刑法修正施行
    後，如有涉及比較新舊法之問題，即應逕依新刑法即現行刑
    法第2條第1項規定，為「從舊從輕」之比較（參見最高法院
    95年度第8次刑事庭會議決議）。另於「比較時」應就罪刑
    有關之共犯、未遂犯、想像競合犯、牽連犯、連續犯、結合
    犯，以及累犯加重、自首減輕暨其他法定加減原因（如身分
    加減）與加減比例等一切情形，本於統一性及整體性原則，
    綜其全部罪刑之結果而為比較。被告行為後，本案所涉之刑
    法第33條第5款之修正，乃係刑法分則編各罪所定罰金刑之
    刑罰法律效果之變更；新刑法第55條刪除牽連犯之規定及刪
    除舊刑法第56條連續犯之規定等變更，均屬科刑規範事項之
    變更，均應依刑法第2條第1項規定，為「從舊從輕」之比較
    ，茲比較如下：
    1.罰金刑貨幣單位及數額之變更：刑法分則編各罪所定罰金
      之貨幣單位原為銀元，且依舊刑法第33條第5款規定，罰
      金刑為1銀元以上，而有關罰金倍數之調整及銀元與新臺
      幣之折算標準，則另定有現行法規所定貨幣單位折算新臺
      幣條例第2條、罰金罰鍰標準條例第1條及第5條，除規定
      罰金以1銀元折算3元新臺幣外，並將72年6月26日以前修
      正之刑法部分條文罰金數額提高2至10倍（依行政院會銜
      司法院於72年7月27日發布，同年8月1日施行，有關刑法
      定有罰金各條均提高為10倍），其後修正者則不再提高倍
      數。嗣新刑法第33條第5款則將罰金刑提高為新臺幣1,000
      元以上，並以百元計算之，且因新刑法第33條第5款所定
      罰金貨幣單位既已改為新臺幣，刑法分則編各罪所定罰金
      之貨幣單位亦應配合修正為新臺幣，又考量刑法修正施行
      後，不再施用「現行法規所定貨幣單位折算新臺幣條例」
      ，為使刑法分則編各罪所定罰金之最高數額與刑法修正前
      趨於一致，避免衍生新舊法比較適用問題，於不變動罰金
      數額之前提下，爰增訂刑法施行法第1條之1規定（詳見其
      立法理由，足認刑法施行法第1之1條係為配合新刑法第33
      條第5款之修正施行而增訂，故如適用新刑法第33條第5款
      以新臺幣為貨幣單位，方有刑法施行法第1之1條規定之適
      用）。據此，此次刑法修正，被告所犯刑法第339條第1項
      之規定，其條文本身文字均未修正，然上開條文既定有罰
      金刑之規定，如依舊刑法第33條第5款規定，罰金最低數
      額為1元（銀元），依罰金罰鍰提高標準條例第1條規定提
      高為10倍，即為銀元10元，以現行法規所定貨幣單位折算
      新臺幣條例第2條折算僅為新臺幣30元，最高罰金數額1,0
      00元依罰金罰鍰提高標準條例第1條規定提高為10倍後，
      為銀元10,000元，若以現行法規所定貨幣單位折算新臺幣
      條例第2條折算係新臺幣30,000元。惟如依新刑法第33條
      第5款規定，罰金最低額為新臺幣1,000元，最高罰金數額
      ，依配合增訂之刑法施行法第1之1條第1項之規定，改以
      新臺幣計算罰金數額，且依同條第2項提高罰金數額至30
      倍，則最高罰金數額為新臺幣30,000元。經核修正前後上
      開刑法分則之最高罰金數額固因刑法施行法第1之1條之增
      訂而趨於一致，並無不同，惟罰金最低數額，則以舊刑法
      第33條第5款較有利於被告，比較結果，以被告行為時之
      法律較有利於被告（參見最高法院95年度第8次刑事庭會
      議決議）。
    2.被告所犯之行使偽造私文書罪、詐欺取財罪既遂及未遂罪
      ，均時間緊接，且觸犯構成要件均相同之罪名，顯係各基
      於概括犯意為之，依舊刑法第56條連續犯之規定，各得論
      以一行使偽造私文書罪、一詐欺取財罪罪既遂罪，然因新
      刑法刪除第56條連續犯之規定，致被告上開犯行應分論併
      罰，比較結果，此部分以被告行為時之法律較有利於被告
      ，應適用舊刑法第56條連續犯之規定。
    3.舊刑法第55條後段有關「犯一罪而其方法或結果之行為犯
      他罪名」之規定，業經修正公布刪除，亦即新刑法第55條
      ，已無牽連犯得論以裁判上一罪之情形，所犯之數罪，應
      按其具體情形論罪。查被告所犯連續行使偽造私文書及連
      續詐欺取財既遂遂罪（犯罪事實2、3），其行為、時間均
      屬各別獨立，但有方法、目的之牽連關係，依舊刑法第55
      條後段應從一重之行使偽造文書罪處斷；如依新刑法第55
      條，既已刪除牽連犯之規定，則所犯上開2罪即應依數罪
      併罰之規定分論併罰，比較結果，此部分以舊刑法第55條
      後段較有利於被告。
    4.被告甲○○、林凱新就犯罪事實2、3間，有犯意聯絡及行
      為分擔，應論以共同正犯。查被告行為後，新法第28條雖
      將舊法之「實施」修正為「實行」，其中「實施」一語，
      涵蓋陰謀、預備、著手及實行之概念在內，其範圍較廣；
      「實行」則著重於直接從事構成犯罪事實之行為，其範圍
      較狹；二者之意義及範圍固有不同，但本案被告與上述共
      犯係屬共同實行犯罪，故不論依舊法或新法之第28條規定
      ，均應論以共同正犯，對被告並無有利或不利之影響，亦
      即此部分法條文字修改，與本案之共犯型態無涉，自無適
      用新法第2條第1項之規定比較新舊法，應逕依新法第28條
      規定論以共同正犯，參見最高法院95年度臺上字第5589號
      判決。
    5.被告有事實欄所載有期徒刑執行完畢之情形，此有臺灣高
      等法院被告前案紀錄表附卷可稽，其於5年以內再故意犯
      本件有期徒刑以上之罪，不論依修正前之刑法第47條，或
      修正後之刑法第47條第1項之規定，均構成累犯，對被告
      而言並無有利或不利之情形，自不生新舊法比較之問題，
      應逕依修正後之刑法第47條第1項之規定，論以累犯，並
      加重其刑。
    6.綜合全部罪刑之結果為比較，被告行為後之法律並未較有
      利於被告之部分，自應依刑法第2條第1項前段「從舊原則
      」之規定，適用上開被告行為時之法律，先予敘明。
  (二)按使用信用卡，必先於信用卡背面之簽名欄簽名後，始得持
    卡消費，並於簽帳單上簽名為證，是在信用卡背面簽名欄簽
    名，單純自形式上觀察，即足以表示信用卡之簽名者於信用
    卡有效期限內有權使用該信用卡之辨識及證明，非依習慣或
    特約表示一定用意之證明，性質上係屬刑法第210條之私文
    書（參照最高法院91年度台上字第5209號判決意旨、最高法
    院93年度第二次刑事庭會議決議意旨）。核被告甲○○所為
    犯罪事實2，係犯刑法第216條、第210條之行使偽造私文書
    罪及第339條第1項之詐欺取財罪；其所為犯罪事實3，係犯
    刑法第216條、第210條之行使偽造私文書罪、刑法第339條
    第3項、第1項之詐欺取財未遂罪。被告甲○○、林凱新所為
    偽造署押係偽造私文書之階段行為，偽造私文書之低度行為
    應為之後行使之高度行使之行為所吸收，均不另予論罪。被
    告甲○○、林凱新就犯罪事實2、3所為具有犯意聯絡及行為
    分擔，應論以共同正犯。被告甲○○、林凱新於犯罪事實2
    所為之多次詐欺取財既遂罪與犯罪事實3所為之詐欺取財未
    遂罪，時間緊接，構成要件行為相同，顯均係基於概括犯意
    所為，應依舊法第56條連續犯之規定，論以一詐欺取財既遂
    罪；被告林凱新、甲○○於犯罪事實2、3所為多次行使偽造
    私文書犯行，時間緊接，構成要件行為相同，顯係基於概括
    犯意所為，應依舊法第56條連續犯之規定，論以一行使偽造
    私文書罪；又被告甲○○於犯罪事實2、3所為詐欺取財既遂
    罪與行使偽造私文書罪，具有目的方法之牽連關係，應依舊
    刑法第55條後段之規定從一重之行使偽造文書罪處斷。被告
    有事實欄所載有期徒刑執行完畢之情形，此有臺灣高等法院
    被告前案紀錄表附卷可稽，其於5年以內再故意犯本件有期
    徒刑以上之罪，應依修正後之刑法第47條第1項之規定，論
    以累犯，並加重其刑。至起訴書就犯罪事實3部分漏載被告
    行使偽造私文書部分，惟此部分與起訴部分有連續犯、牽連
    犯裁判上一罪之關係，為起訴效力所及，並經蒞庭檢察官就
    此部分追加罪名，本院得併予審理；又起訴書就附表編號47
    至55號、56至62號所示行使偽造私文書、詐欺取財罪既遂、
    詐欺取財未遂部分漏未記載，惟此部分與起訴部分有連續犯
    、牽連犯裁判上一罪之關係，為起訴效力所及，並經蒞庭檢
    察官就追加起訴，本院得併予審理。爰審酌被告甲○○之品
    行，犯罪之動機、目的、手段、次數、所造成被害人之財產
    損害及犯罪後之態度等一切情狀，量處如主文所示之刑。
  (三)扣案臺灣中小企業銀行信用卡號000000000000000號背面及
    附表編號1至45、47至55號號所示簽帳單商店存根聯上所偽
    簽之「吳秀英」署押各1枚，不問屬於犯人與否，均依刑法
    第219條之規定宣告沒收。至扣案之上開日立手機，應發還
    被害人不予宣告沒收，在此敘明。
  (四)末查被告犯罪之時間，係在96年4月24日之前，所犯係刑法
    第216條、第210條之罪，符合中華民國九十六年罪犯減刑條
    例所定之減刑條件，應依中華民國九十六年罪犯減刑條例第
    2條第1項3款之規定，減其宣告刑二分之一，爰減為有期徒
    刑8月。
據上論斷，應依刑事訴訟法第273條之1第1項、第284條之1、第
299條第1項前段、第310條之2、第454條第1項，刑法第2條第1項
前段、第28條、修正前第56條、第216條、第210條、第339條第1
項、修正前第55條後段、第47條第1項、第219條，刑法施行法第
1條之1，中華民國九十六年罪犯減刑條例第2條第1項第3款、第7
條，判決如主文。
本案經檢察官乙○○到庭執行職務
中　　華　　民　　國　　96　　年　　7 　　月　　31　　日
                  刑事第三庭法  官  鄭景文
以上正本證明與原本無異。
對於本件判決如有不服，應於收受送達後10日內，向本院提出上
訴書狀，上訴於臺灣高等法院，並按他造當事人之人數附具繕本
。其未敘述上訴理由者，並得於提起上訴後10日內向本院補提理
由書狀，且須按他造當事人之人數附具繕本。「請勿逕送臺灣高
等法院」
中　　華　　民　　國　　96　　年　　7 　　月　　31　　日
                            書記官  施鴻均
附錄論罪法條：
刑法第210條：
    偽造、變造私文書，足以生損害於公眾或他人者，處5年以
    下有期徒刑。
刑法第216條：
    行使第210條至第215條之文書者，依偽造、變造文書或登載
    不實事項或使登載不實事項之規定處斷。
刑法第339條：
    意圖為自己或第三人不法之所有，以詐術使人將本人或第三
    人之物交付者，處5年以下有期徒刑、拘役或科或併科1千元
    以下罰金。
    以前項方法得財產上不法之利益或使第三人得之者，亦同。
    前二項之未遂犯罰之。
附表
┌──┬───┬───────┬──────┬─────┐
│編號│時 間 │被告刷卡消費之│地        址│刷卡消費金│
│    │      │商店          │            │額(新台幣)│
├──┼───┼───────┼──────┼─────┤
│ 1  │93年12│中國石油安樂站│基隆市安樂區│500元     │
│    │月11日│              │麥金路441號 │          │
├──┼───┼───────┼──────┼─────┤
│ 2  │93年12│台亞石油股份有│基隆市七堵區│1020元    │
│    │月12日│限公司        │明德一路238 │          │
│    │      │              │號          │          │
├──┼───┼───────┼──────┼─────┤
│ 3  │93年12│普威實業股份有│基隆市○○路│17856元   │
│    │月12日│限公司        │112號       │          │
├──┼───┼───────┼──────┼─────┤
│ 4  │93年12│中國石油安樂站│基隆市安樂區│300元     │
│    │月14日│              │麥金路441號 │          │
├──┼───┼───────┼──────┼─────┤
│ 5  │93年12│北極星運動用品│台北市忠孝東│6000元    │
│    │月14日│有限公司      │路5段252號  │          │
├──┼───┼───────┼──────┼─────┤
│ 6  │93年12│擎風國際有限公│基隆市仁愛區│10600元   │
│    │月12日│司            │仁二路150號 │          │
├──┼───┼───────┼──────┼─────┤
│ 7  │93年12│泉益加油站股份│基隆市安樂區│875元     │
│    │月15日│有限公司      │麥金路120號 │          │
├──┼───┼───────┼──────┼─────┤
│ 8  │93年12│中國石油安樂站│基隆市安樂區│1210元    │
│    │月15日│              │麥金路441號 │          │
├──┼───┼───────┼──────┼─────┤
│ 9  │93年12│中國石油安樂站│基隆市安樂區│1235元    │
│    │月15日│              │麥金路441號 │          │
├──┼───┼───────┼──────┼─────┤
│ 10 │93年12│頂好WELCOME常 │基隆市安樂區│2688元    │
│    │月15日│青店          │安樂路2段164│          │
│    │      │              │號B1        │          │
├──┼───┼───────┼──────┼─────┤
│ 11 │93年12│中國石油安樂站│基隆市安樂區│360元     │
│    │月16日│              │麥金路441號 │          │
├──┼───┼───────┼──────┼─────┤
│ 12 │93年12│屈臣氏安樂分公│基隆市安樂區│2654元    │
│    │月16日│司            │安樂路2段159│          │
│    │      │              │號1-2樓     │          │
├──┼───┼───────┼──────┼─────┤
│ 13 │93年12│頂好WELCOME常 │基隆市安樂區│2543元 (起│
│    │月17日│青店          │安樂路2段164│訴書誤載為│
│    │      │              │號B1        │1543元)   │
├──┼───┼───────┼──────┼─────┤
│ 14 │93年12│健銓汽車有限公│桃園縣龜山鄉│1400元    │
│    │月18日│司            │萬壽路1段176│          │
│    │      │              │6號         │          │
├──┼───┼───────┼──────┼─────┤
│ 15 │93年12│屈臣氏廟口分公│基隆市仁愛區│5052元    │
│    │月19日│司            │愛四路76號  │          │
├──┼───┼───────┼──────┼─────┤
│ 16 │93年12│源輪輪胎行    │基隆市安樂區│1800元    │
│    │月16日│              │麥金路168號 │          │
├──┼───┼───────┼──────┼─────┤
│ 17 │93年12│巴黎廣場      │基隆市安樂區│800元     │
│    │月19日│              │麥金路136號 │          │
├──┼───┼───────┼──────┼─────┤
│ 18 │93年12│頂好WELCOME常 │基隆市安樂區│3083元    │
│    │月19日│青店          │安樂路2段164│          │
│    │      │              │號B1        │          │
├──┼───┼───────┼──────┼─────┤
│ 19 │93年12│小北百貨      │台北縣永和市│3271元    │
│    │月19日│              │竹林路21號  │          │
├──┼───┼───────┼──────┼─────┤
│ 20 │93年12│全國運動鞋店  │基隆市仁愛區│3900元    │
│    │月19日│              │孝二路54號1 │          │
│    │      │              │樓          │          │
├──┼───┼───────┼──────┼─────┤
│ 21 │93年12│統一精工股份有│高雄縣介壽路│680元     │
│    │月20日│限公司        │10號        │          │
├──┼───┼───────┼──────┼─────┤
│ 22 │93年12│中國石油安樂站│基隆市安樂區│820元     │
│    │月20日│              │麥金路441號 │          │
├──┼───┼───────┼──────┼─────┤
│ 23 │93年12│德利光照明廣場│基隆市安樂區│2960元    │
│    │月16日│              │安樂路2段94 │          │
│    │      │              │號          │          │
├──┼───┼───────┼──────┼─────┤
│ 24 │93年12│統一精工股份有│桃園縣八德市│1040元    │
│    │月21日│限公司        │介壽路2段167│          │
│    │      │              │號          │          │
├──┼───┼───────┼──────┼─────┤
│ 25 │93年12│中國石油安樂站│基隆市安樂區│980元     │
│    │月21日│              │麥金路441號 │          │
├──┼───┼───────┼──────┼─────┤
│ 26 │93年12│中國石油成功一│基隆市仁愛區│500元     │
│    │月23日│路站          │成功一路105 │          │
│    │      │              │號          │          │
├──┼───┼───────┼──────┼─────┤
│ 27 │93年12│全國加油站忠孝│台北市忠孝東│500元     │
│    │月26日│站            │路7段500號  │          │
├──┼───┼───────┼──────┼─────┤
│ 28 │93年12│頂好WELCOME常 │基隆市安樂區│4771元    │
│    │月26日│青店          │安樂路2段164│          │
│    │      │              │號B1        │          │
├──┼───┼───────┼──────┼─────┤
│ 29 │93年12│中國石油安樂站│基隆市安樂區│700元     │
│    │月28日│              │麥金路441號 │          │
├──┼───┼───────┼──────┼─────┤
│ 30 │93年12│中國石油安樂站│基隆市安樂區│750元     │
│    │月28日│              │麥金路441號 │          │
├──┼───┼───────┼──────┼─────┤
│ 31 │93年12│中國石油安樂站│基隆市安樂區│1100元    │
│    │月28日│              │麥金路441號 │          │
├──┼───┼───────┼──────┼─────┤
│ 32 │93年12│中國石油安樂站│基隆市安樂區│1250元    │
│    │月28日│              │麥金路441號 │          │
├──┼───┼───────┼──────┼─────┤
│ 33 │93年12│小北百貨      │台北縣永和市│5815元    │
│    │月28日│              │竹林路21號  │          │
├──┼───┼───────┼──────┼─────┤
│ 34 │93年12│中國石油成功一│基隆市仁愛區│300元     │
│    │月31日│路站          │成功一路105 │          │
│    │      │              │號          │          │
├──┼───┼───────┼──────┼─────┤
│ 35 │94年1 │伯爵加油站    │台北縣汐止市│1000元    │
│    │月2日 │              │汐萬路一段39│          │
│    │      │              │號          │          │
├──┼───┼───────┼──────┼─────┤
│ 36 │93年12│王晉耀3C電器量│高雄縣樹德路│7750元    │
│    │月20日│販店          │246號       │          │
├──┼───┼───────┼──────┼─────┤
│ 37 │94年1 │全國加油站忠孝│台北市忠孝東│300元     │
│    │月2日 │站            │7段500號    │          │
├──┼───┼───────┼──────┼─────┤
│ 38 │94年1 │頂好WELCOME常 │基隆市安樂區│1513元    │
│    │月2日 │青店          │安樂路2段164│          │
│    │      │              │號B1        │          │
├──┼───┼───────┼──────┼─────┤
│ 39 │94年1 │泉益加油站股份│基隆市安樂區│500元     │
│    │月3日 │有限公司      │麥金路120號 │          │
├──┼───┼───────┼──────┼─────┤
│ 40 │94年1 │泉益加油站股份│基隆市安樂區│470元     │
│    │月3日 │有限公司      │麥金路120號 │          │
├──┼───┼───────┼──────┼─────┤
│ 41 │94年1 │頂好WELCOME國 │基隆市○○路│3259元    │
│    │月3日 │際二店        │86號        │          │
├──┼───┼───────┼──────┼─────┤
│ 42 │94年1 │萊爾富國際股份│台北市敦化南│1005元    │
│    │月3日 │有限公司      │路2段174號  │          │
├──┼───┼───────┼──────┼─────┤
│ 43 │94年1 │中國石油成功一│基隆市仁愛區│500元     │
│    │月4日 │路站          │成功一路105 │          │
│    │      │              │號          │          │
├──┼───┼───────┼──────┼─────┤
│ 44 │94年1 │泉益加油站股份│基隆市安樂區│680元     │
│    │月4日 │有限公司      │麥金路120號 │          │
├──┼───┼───────┼──────┼─────┤
│ 45 │94年1 │家樂福汐止倉庫│台北縣汐止市│10980元   │
│    │月4日 │              │新台五路一段│          │
│    │      │              │108號       │          │
├──┼───┼───────┼──────┼─────┤
│ 46 │93年12│擎風國際有限公│基隆市仁愛區│無        │
│    │月12日│司            │仁二路150號 │          │
├──┼───┼───────┼──────┼─────┤
│ 47 │94年1 │泉益加油站股份│基隆市安樂區│300元     │
│    │月5日 │有限公司      │麥金路120號 │          │
├──┼───┼───────┼──────┼─────┤
│ 48 │94年1 │中國石油安樂站│基隆市安樂區│1000元    │
│    │月6日 │              │麥金路441號 │          │
├──┼───┼───────┼──────┼─────┤
│ 49 │94年1 │中國石油安樂站│基隆市安樂區│1000元    │
│    │月6日 │              │麥金路441號 │          │
├──┼───┼───────┼──────┼─────┤
│ 50 │94年1 │中國石油安樂站│基隆市安樂區│800元     │
│    │月6日 │              │麥金路441號 │          │
├──┼───┼───────┼──────┼─────┤
│ 51 │94年1 │中國石油安樂站│基隆市安樂區│840元     │
│    │月6日 │              │麥金路441號 │          │
├──┼───┼───────┼──────┼─────┤
│ 52 │94年1 │家樂福汐止倉庫│台北縣汐止市│10848元   │
│    │月6日 │              │新台五路一段│          │
│    │      │              │108號       │          │
├──┼───┼───────┼──────┼─────┤
│ 53 │94年1 │新台加油站    │台北縣汐止市│200元     │
│    │月7日 │              │新台五路2段 │          │
│    │      │              │652號       │          │
├──┼───┼───────┼──────┼─────┤
│ 54 │94年1 │中國石油成功一│基隆市仁愛區│300元     │
│    │月8日 │路站          │成功一路105 │          │
│    │      │              │號          │          │
├──┼───┼───────┼──────┼─────┤
│ 55 │94年1 │家樂福汐止倉庫│台北縣汐止市│7951元    │
│    │月8日 │              │新台五路一段│          │
│    │      │              │108號       │          │
├──┼───┼───────┼──────┼─────┤
│ 56 │93年12│頂好WELCOME常 │基隆市安樂區│3083元    │
│    │月26日│青店          │安樂路2段164│(刷退)    │
│    │      │              │號B1        │          │
├──┼───┼───────┼──────┼─────┤
│ 57 │93年12│頂好WELCOME國 │基隆市○○路│4020元    │
│    │月28日│際二店        │86號        │(未過)    │
│    │      │              │            │          │
├──┼───┼───────┼──────┼─────┤
│ 58 │93年12│中國石油安樂站│基隆市安樂區│1040元    │
│    │月28日│              │麥金路441號 │(未過)    │
├──┼───┼───────┼──────┼─────┤
│ 59 │94年1 │屈臣氏廟口分公│基隆市仁愛區│2671元    │
│    │月2日 │司            │愛四路76號  │(刷退)    │
├──┼───┼───────┼──────┼─────┤
│ 60 │94年1 │家樂福汐止倉庫│台北縣汐止市│5409元    │
│    │月8日 │              │新台五路一段│(未過)    │
│    │      │              │108號       │          │
├──┼───┼───────┼──────┼─────┤
│ 61 │94年1 │家樂福汐止倉庫│台北縣汐止市│5409元    │
│    │月8日 │              │新台五路一段│(未過)    │
│    │      │              │108號       │          │
├──┼───┼───────┼──────┼─────┤
│ 62 │94年1 │泉益加油站股份│基隆市安樂區│500元     │
│    │月8日 │有限公司      │麥金路120號 │(未過)    │
└──┴───┴───────┴──────┴─────┘
